【裁判字號】    97,審訴,2758
【裁判日期】    971128
【裁判案由】    毒品危害防制條例
【裁判全文】
臺灣桃園地方法院刑事判決            97年度審訴字第2758號
公  訴  人  臺灣桃園地方法院檢察署檢察官
被      告  甲○○
指定辯護人  本院公設辯護人  陳瑞明
上列被告因違反毒品危害防制條例案件，經檢察官提起公訴（97
年度毒偵字第4034號、第4279號、第4346號），嗣被告於準備程
序進行中為有罪之陳述，經本院合議庭裁定由受命法官獨任進行
簡式審判程序後，聲請改依協商程序而為判決，本院判決如下：
    主  文
甲○○施用第一級毒品，累犯，處有期徒刑柒月，扣案之海洛因
貳包連同包裝袋貳只（合計毛重零點柒玖公克，合計驗餘毛重零
點柒柒公克）均沒收銷燬之，注射針筒伍支、削尖吸管壹支、橡
皮止血帶壹條均沒收；又施用第二級毒品，累犯，處有期徒刑
月，扣案之甲基安非他命貳包連同包裝袋貳只（合計淨重零點柒
壹零玖公克，合計驗餘淨重零點陸柒壹肆公克）均沒收銷燬之；
又施用第一級毒品，累犯，處有期徒刑柒月，扣案之海洛因肆包
連同包裝袋肆只（合計淨重零點捌捌公克、空包裝總重零點玖捌
公克）均沒收銷燬之，注射針筒伍支、削尖吸管伍支均沒收；又
施用第二級毒品，累犯，處有期徒刑月，扣案之安非他命壹包
連同包裝袋壹只（毛重壹點壹公克）、安非他命殘渣袋伍只均沒
收銷燬之。又施用第一級毒品，累犯，處有期徒刑柒月，扣案之
海洛因壹包連同包裝袋壹只（毛重零點肆公克、因鑑驗使用零點
零貳公克）沒收銷燬之；又施用第二級毒品，累犯，處有期徒刑
月，扣案之甲基安非他命壹包連同包裝袋壹只（毛重零點貳公
克、因鑑驗使用零點零壹肆公克）沒收銷燬之。應執行有期徒刑
貳年，扣案之海洛因貳包連同包裝袋貳只（合計毛重零點柒玖公
克，合計驗餘毛重零點柒柒公克）、海洛因肆包連同包裝袋肆只
（合計淨重零點捌捌公克、空包裝總重零點玖捌公克）、海洛因
壹包連同包裝袋壹只（毛重零點肆公克、因鑑驗使用零點零貳公
克）、甲基安非他命貳包連同包裝袋貳只（合計淨重零點柒壹零
玖公克，合計驗餘淨重零點陸柒壹肆公克）、安非他命壹包連同
包裝袋壹只（毛重壹點壹公克）、安非他命殘渣袋伍只、甲基安
非他命壹包連同包裝袋壹只（毛重零點貳公克、因鑑驗使用零點
零壹肆公克）均沒收銷燬之，注射針筒拾支、削尖吸管陸支、橡
皮止血帶壹條均沒收。
    事實及理由
一、本件被告所犯係死刑、無期徒刑或最輕本刑為三年以上有期
    徒刑以外之罪，其於準備程序中就被訴事實為有罪之陳述，
    經本院告知簡式審判程序之旨，並聽取公訴人、被告及辯護
    人之意見後，爰依刑事訴訟法第273 條之1 第1 項規定合議
    裁定由受命法官獨任進行簡式審判程序。
二、被告甲○○前有違反毒品危害防制條例、竊盜、詐欺等前科
    ，其中於民國92年間，因施用毒品案件，經臺灣新竹地方法
    院以93年度訴字第332 號判決判處有期徒刑10月確定；又於
    93年間，因施用毒品案件，經臺灣新竹地方法院以94年度簡
    上字第29號判決判處有期徒刑6 月確定；另於93年間，因竊
    盜案件，經臺灣新竹地方法院以93年度易字第460 號判決判
    處有期徒刑4 月確定。上開經判處有期徒刑6 月、4 月確定
    之二罪，復經同院以95年度聲字第222 號裁定應執行有期徒
    刑9 月確定，再與上開經判處有期徒刑10月確定之刑期入監
    接續執行，於96年4 月30日假釋出監，迄至同年6 月28日因
    假釋期滿未經撤銷假釋，其未執行之刑以已執行論而執行完
    畢。復於95年間因詐欺案件，經本院以95年度易字第1530號
    判決判處有期徒刑6 月，上訴後，經臺灣高等法院以96年度
    上易字第303 號駁回上訴確定，復經同院以96年度聲減字第
    1530號裁定為有期徒刑3 月確定，已於97年2 月18日易科罰
    金執行完畢（構成累犯）。
三、另被告曾於91年間因施用毒品案件，經臺灣新竹地方法院以
    91年度毒聲字第914 號裁定送觀察、勒戒後，認無繼續施用
    毒品之傾向，於91年11月1 日釋放出所，該次施用犯行，並
    經臺灣新竹地方法院檢察署檢察官以91年度毒偵字第1036號
    為不起訴處分確定。另於92年間，因施用毒品案件，經臺灣
    新竹地方法院以92年度聲字第744 號裁定送觀察、勒戒後，
    於93年月22日因法律修正報結釋放出所，本次施用毒品犯行
    ，並經臺灣新竹地方法院以93年度訴字第332 號判決判處有
    期徒刑10月確定。又於93年間，因施用毒品案件，經臺灣新
    竹地方法院以94年度簡上字第29號判決判處有期徒刑6 月確
    定。詎仍未戒除毒癮，明知海洛因、甲基安非他命為毒品危
    害防制條例第2 條第2 項第1 款、第2 款所規定之第一級毒
    品、第二級毒品，不得施用、持有，竟分別於下述時、地施
    用毒品：
  (一)基於施用第二級毒品甲基安非他命之犯意，於97年7 月9 日
    22時許，在桃園縣桃園市○○○路246 號2 樓住處內，施用
    第二級毒品甲基安非他命1 次；另基於施用第一級毒品海洛
    因之犯意，於97年7 月10日13時許，在上址住處內，施用第
    一級毒品海洛因1 次。嗣於97年7 月10日17時30分許，在桃
    園縣桃園市○○路263 號前為警查獲，並扣得其所有之海洛
    因2 包連同包裝袋2 只（合計毛重0.79公克，合計驗餘毛重
    0.77公克）、甲基安非他命2 包連同包裝袋2 只（合計淨重
    0.7109公克，合計驗餘淨重0.6714公克），以及其所有供（
    但非專供）施用第一級毒品海洛因所用之注射針筒5 支、削
    尖吸管1 支及橡皮止血帶1 條。
  (二)基於施用第二級毒品甲基安非他命之犯意，於97年7 月16日
    上午9 時許，在桃園縣桃園市○○○路246 號2 樓住處，施
    用第二級毒品甲基安非他命1 次；另基於施用第一級毒品海
    洛因之犯意，於97年7 月19日上午8 、9 時許，在上開住處
    內，施用第一級毒品海洛因1 次。嗣於97年7 月19日15時15
    分許，在桃園縣桃園市○○路271 號前為警盤查而查獲，並
    扣得其所有之海洛因4 包連同包裝袋4 只（合計淨重0.88公
    克、空包裝總重0.98公克）、安非他命1 包連同包裝袋1 只
    （毛重1.1 公克）、安非他命殘渣袋5 個，及其所有供（但
    非專供）施用第一級毒品海洛因所用之注射針筒5 支、削尖
    吸管5 支，及與本案無關之毒品放置盒1 個。
  (三)分別基於施用第一級毒品海洛因及第二級毒品甲基安非他命
    之犯意，於97年7 月22日21時，在上址住處內，施用第一級
    毒品海洛因及第二級毒品甲基安非他命各1 次。嗣於97年7
    月23日凌晨0 時20分許，在桃園縣桃園市○○路與中山路口
    為警查獲，並扣得其所有之海洛因1 包連同包裝袋1 只（毛
    重0.4 公克、因鑑驗使用0.02公克）、甲基安非他命1 包連
    同包裝袋1 只（毛重0.2 公克、因鑑驗使用0.014 公克）。
    案經桃園縣政府警察局移送及桃園縣政府警察局桃園分局報
    告臺灣桃園地方法院檢察署檢察官偵查起訴。
四、證據名稱：
  (一)被告於警詢、偵訊及本院準備程序中之自白。
  (二)臺灣檢驗科技股份有限公司濫用藥物檢驗報告暨桃園縣政府
    警察局桃園分局被採尿人尿液暨毒品真實姓名與編號對照表
    、法務部調查局濫用藥物實驗室97年8 月18日調科壹字第09
    723033290 號鑑定書、憲兵司令部刑事鑑識中心97年10月3
    日憲直刑鑑字第0970001459號鑑定書、臺灣檢驗科技股份有
    限公司濫用藥物檢驗報告暨桃園縣政府警察局桃園分局被採
    尿人姓名編號對照表、臺灣檢驗科技股份有限公司濫用藥物
    檢驗報告、臺灣檢驗科技股份有限公司濫用藥物檢驗報告暨
    桃園縣政府警察局被採尿人尿液暨毒品真實姓名與編號對照
    表各1 紙、臺灣檢驗科技股份有限公司濫用藥物檢驗報告2
    紙附卷可稽。
  (三)海洛因2 包連同包裝袋2 只（合計毛重0.79公克，合計驗餘
    毛重0.77公克）、甲基安非他命2 包連同包裝袋2 只（合計
    淨重0.7109公克，合計驗餘淨重0.6714公克）、注射針筒5
    支、削尖吸管1 支及橡皮止血帶1 條、海洛因4 包連同包裝
    袋4 只（合計淨重0.88公克、空包裝總重0.98公克）、安非
    他命1 包連同包裝袋1 只（毛重1.1 公克）、注射針筒5 支
    、削尖吸管5 支、安非他命殘渣袋5 個、海洛因1 包連同包
    裝袋1 只（毛重0.4 公克、因鑑驗使用0.02公克）、甲基安
    非他命1 包連同包裝袋1 只（毛重0.2 公克、因鑑驗使用0.
    014 公克）等扣案可資佐證。
五、本件經檢察官與被告於審判外達成協商之合意且被告已認罪
    ，其合意內容為：就其3 次施用第一級毒品部分，被告願受
    科刑範圍各為有期徒刑7 月，就其3 次施用第二級毒品部分
    ，被告願受科刑範圍各為有期徒刑3 月，應執行有期徒刑2
    年。經查，上開協商合意並無刑事訴訟法第455 條之4 第1
    項所列情形之一，檢察官聲請改依協商程序而為判決，本院
    爰不經言詞辯論，於協商合意範圍內為協商判決，合予敘明
    。
六、扣案之海洛因2 包連同包裝袋2 只（合計毛重0.79公克，合
    計驗餘毛重0.77公克）、海洛因4 包連同包裝袋4 只（合計
    淨重0.88公克、空包裝總重0.98公克）、海洛因1 包連同包
    裝袋1 只（毛重0.4 公克、因鑑驗使用0.02公克）、甲基安
    非他命2 包連同包裝袋2 只（合計淨重0.7109公克，合計驗
    餘淨重0. 6714 公克）、甲基安非他命1 包連同包裝袋1 只
    （毛重0.2 公克、因鑑驗使用0.014 公克），經送驗結果，
    確分別含海洛因、甲基安非他命成分，有臺灣檢驗科技股份
    有限公司濫用藥物檢驗報告3 紙、法務部調查局濫用藥物實
    驗室97年8 月18日調科壹字第09723033290 號鑑定書、憲兵
    司令部刑事鑑識中心97年10月3 日憲直刑鑑字第0970001459
    號鑑定書各1 紙在卷可稽，均應依毒品危害防制條例第18條
    第1 項前段規定，沒收銷燬之；扣案之安非他命1 包連同包
    裝袋1 只（毛重1.1 公克）、安非他命殘渣袋5 個，被告自
    白服用該物後，尿液檢出安非他命類陽性反應，足見上開物
    品確含安非他命成分，應依毒品危害防制條例第18條第1 項
    前段規定，沒收銷燬之；包裹第一級毒品海洛因、第二級毒
    品安非他命之包裝袋與前開毒品無從完全剝離，併依毒品危
    害防制條例第18條第1 項前段規定，沒收銷燬之。至扣案之
    注射針筒5 支、削尖吸管1 支及橡皮止血帶1 條、注射針筒
    5 支、削尖吸管5 支，均係被告所有供（但非專供）其施用
    第一、二級毒品所用之物，業據被告供陳在卷，均應依刑法
    第38條第1 項第2 款規定宣告沒收。至扣案之吸食器1 組，
    係同案被告陳英翔所有，業據證人陳英翔於警詢時證述在卷
    （見97年度毒偵字第4346號卷第30頁），本院不予宣告沒收
    。又毒品放置盒1 個與本案無關，本院毋庸宣告沒收，附此
    敘明。
七、應適用之法條：刑事訴訟法第273 條之1 第1 項、第455 條
    之4 第2 項、第455 條之8 ，毒品危害防制條例第10條第1
    項、第2 項、第18條第1 項前段，刑法第11條、第47條第1
    項、第51條第5 款、第38條第1 項第2 款。
八、本判決除有刑事訴訟法第455 條之4 第1 項第1 款、第2 款
    、第4 款、第6 款、第7 款所定情形之一，或違反同條第2
    項規定者外，不得上訴。
九、如不服本件判決，得自收受判決送達之日起10日內，向本院
    提出上訴書狀，上訴於第二審法院。
本案經檢察官潘怡華到庭執行職務。
中    華    民    國    97    年    11    月    28    日
                  刑事庭    法  官  徐  培  元
以上正本證明與原本無異。
                            書記官  楊  美  慧
中    華    民    國    97    年    11    月    28    日
附錄本件論罪科刑法條：
毒品危害防制條例第10條
施用第一級毒品者，處六月以上五年以下有期徒刑。
施用第二級毒品者，處三年以下有期徒刑。


司法院資訊處製作；財團法人民間司法改革基金會備份。
